【裁判字號】    89,簡上,16
【裁判日期】    890224
【裁判案由】    公共危險
【裁判全文】
臺灣高雄地方法院刑事判決                          八十九年度簡上字第一六號
    上  訴  人  臺灣高雄地方法院檢察署檢察官
    被      告  甲○○
右上訴人因公共危險案件，不服本院高雄簡易庭八十八年度雄簡字第一二六三號中華
民國八十八年十二月二日第一審簡易判決（聲請以簡易判決處刑案號：台灣高雄地方
法院檢察署八十八年度偵字第二０八六０號），提起上訴，本院管轄之第二審合議庭
判決如左：
    主  文
上訴駁回。
    事  實
一、甲○○於民國八十八年四月二十七日晚上十七時三十五分許，於飲酒後酒精濃度
    高達每公升０‧八四毫克之酒醉狀態下，明知自己因喝酒已達不能安全駕駛動力
    交通工具，竟不知謹慎，仍貿然駕駛車牌駕駛車牌號碼：ＶＩＮ一九八七號機車
    行駛，嗣行經高雄市小港區○○○路與大業北路交岔路口時，為警當場查獲。
二、案經高雄市政府警察局小港分局報請臺灣高雄地方法院檢察署檢察官偵查起訴。
    理  由
一、訊據被告甲○○，對於右揭時、地於飲酒後呈現酒醉狀態下，明知自己精神狀態
    已達不能為安全駕駛之程度，仍貿然駕車行駛之事實，坦承不諱，並有被告為警
    查獲時所測試之酒精濃度測試表及舉發違規通知單影本各一紙在卷可稽，被告上
    開自白，堪信為真實。本件罪證已臻明確，被告前揭公共危險犯行，堪以認定。
二、原審以被告甲○○上開所為，係犯刑法第一百八十五條之三服用酒類致不能安全
    駛動力交通工具而駕駛罪，乃依刑事訴訟法第四百四十九條第一項前段、刑法第
    一百八十五條之三、第四十二條第二項，罰金罰鍰提高標準條例第二條，予以論
    罪科刑，並無不當。上訴人上訴及移送併辦（八十八年度偵字第三０二五九號）
    意旨雖認被告嗣於八十八年十一月二十八日所犯之公共危險犯行，與本件公共危
    險犯行，具有連續犯裁判上一罪之關係，惟查：被告先後二次公共危險犯行，相
    隔半年之久（八十八年四月二十七日至同年十一月二十八日），參以被告亦當庭
    供稱：第二次係在我位於高雄市三民區住處喝的，後來朋友臨時有事先回，遂由
    我自己駕車出去等語（見本院八十九年二月二日審判筆錄），顯見被告前揭二次
    公共危險犯行，並非基於同一概括犯意甚明，上訴意旨指謫原判決不當，為無理
    由，應予駁回。
三、至移送併辦部分（八十八年度偵字第三０二五九號）與前開有罪部分，既無連續
    犯之裁判上一罪關係，非起訴效力所及，本院無從併予審理，應退由檢察官為適
    當之處理，附此敘明。
據上論斷，應依刑事訴訟法第四百五十五條之一第三項、第三百六十八條，判決如主
文。
中      華      民      國    八十九    年      二      月    二十四    日
                                臺灣高雄地方法院交通法庭
                                    審判長法  官  徐  文  祥
                                          法  官  王  俊  隆
                                          法  官  唐  照  明
右正本證明與原本無異。
不得上訴。
                                          書記官  林  孝  聰
中    華    民    國      八十九      年      二      月      二十五    日
附錄法條：
刑法第一百八十五條之三。
服用毒品、麻醉藥品、酒類或其他相類之物，不能安全駕駛動力交通工具而駕駛者，
處一年以下有期徒刑、拘役或三萬元以下罰金。


司法院資訊處製作；財團法人民間司法改革基金會備份。
